# 请教陈版，关于专项应付款的会计处理

提问人：小盆友 时间：2016-09-05 00:43:06
本公司为城市污水处理企业，专门处理城镇污水并将处理后的污水进一步转化为再生水进行销售。企业在 2014 年、 2015 年收到国家中央预算内投资合计 5000 万元。本公司属于根据《中央预算内固定资产投资补助资金财政财务管理暂行办法》（财建[2005]355号）
第三条投资补助单位内的公益性和公共基础设施项目企业，按照该文件第十四条的规定： 项目单位收到投资补助后，必须专款专用，单独建账核算，并分别按如下情况进行财务处理：　　(一)对非经营性建设项目的投资补助按财政拨款有关规定执行。
(二)对经营性建设项目的投资补助作为资本公积管理，项目单位同意增资扩股的情况下，可以作为国家资本金管理。 　　本公司的项目属于“BOT”项目，本公司在收到该笔款项的时候贷记“专项应付款”，并且将该部分资金用于污水处理设备及设施的构建，目前工程已经完工，是否可以借计“专项应付款”，贷记“资本公积-资本溢价”。 一直在犹豫该笔资金是应该作为“政府补助”确认为“递延收益”，在在建工程转固后进行分配，还是确认为“专项应付款”，然后转为“资本公积-资本溢价”。因为根据企业会计准则中对专项应付款的界定为：“企业取得政府作为所有者投入的具有专项或特定用途的款项”，而本公司为民营企业，没有国有资本，而且政府投入该笔资金也没有入股本公司的计划。求陈版指教。

回答人：chenyiwei
既然明确为“国家中央预算内投资”，则满足条件时应转入资本公积。这不属于政府补助。民营企业对此类形成的资本公积应由全体股东按比例共享。可参考《计学撮要 2011 》P109～ 111 对“投资补助”问题的相关说明。